【裁判字號】    91,交訴,312
【裁判日期】    920123
【裁判案由】    公共危險等
【裁判全文】
臺灣臺南地方法院刑事判決                        九十一年度交訴字第三一二號
    公  訴  人  臺灣台南地方法院檢察署檢察官
    被      告  丙○○  男  二.
右列被告因公共危險等案件，經檢察官提起公訴（九十一年度營偵字第一五一０號）
，本院判決如左：
    主  文
丙○○服用酒類，不能安全駕駛動力交通工具而駕駛，處有期徒刑貳月，如易科罰金
，以參百元折算壹日；又駕駛動力交通工具肇事，致人傷而逃逸，處有期徒刑陸月，
如易科罰金，以參百元折算壹日。應執行有期徒刑柒月，如易科罰金，以參百元折算
壹日。
被訴過失傷害部分公訴不受理
    事  實
一、丙○○於民國九十一年十一月十四日晚上，在臺南縣鹽水鎮○○路友人住處飲用
    啤酒約五、六瓶後，本應注意飲酒後吐氣所含酒精濃度超過每公升０‧二五毫克
    以上者，不得駕駛車輛，按其情節又非不能注意，其能注意竟疏未注意，於上處
    飲酒後吐氣所含酒精濃度已遠逾每公升０‧八二毫克，已酒醉不能安全駕駛動力
    交通工具，詎丙○○仍不顧大眾行車之公共安全，於當日晚上九時二十五分許，
    酒後駕駛車牌號碼Ｎ二─一五九二號自用小客車，沿臺南縣鹽水鎮○○路由西往
    東方向行駛，途經該路與和平路之設有行車管制號誌交岔路口時，本應注意汽車
    行駛時，駕駛人應注意車前狀況，並隨時採取必要之安全措施及汽車行駛至交岔
    路口，其行進、轉彎，轉彎車應讓直行車先行，而依當時情形，又無不能注意之
    情事，其能注意竟因不勝酒力，致疏於注意其為轉彎車及車前狀況，而貿然左轉
    欲進入和平路，適有甲○○（七十二年十二月十六日生）駕駛車牌號碼ＷＢＺ─
    六九七號輕型機車，沿北門路（與金和路同一道路，由和平路劃分金和路與北門
    路）東向西方向駛至，丙○○見狀，避煞不及，其自用小客車車頭右側與機車發
    生碰撞，造成甲○○人車倒地，受有臉部撕裂傷、右手肘挫傷合併遠端橈骨骨折
    、右膝關節挫傷合併遠端股骨撕裂性骨折、疑似內側副韌帶斷裂等傷害（過失傷
    害部分業據撤回告訴，詳後述）。詎丙○○肇事後，因畏懼己係酒後駕車恐遭索
    賠，竟未停車察看逕自駕車逃離現場，嗣路人將丙○○車牌號碼記下，交予前來
    處理之警員，經警於當日晚上十一時三十分許，循線至丙○○位於臺南縣東山鄉
    三榮村二三號住處，當場查獲丙○○所有之上開自用小客車，並發現車頭業已毀
    損、前擋風玻璃右側破裂並留有毛髮，丙○○則於翌日（十一月十五日）凌晨零
    時十分許，經警測試其吐氣所含酒精濃度仍高達前開數值。
二、案經甲○○之法定代理人乙○○訴由臺南縣警察局新營分局報請臺灣台南地方法
    院檢察署檢察官偵查起訴。
    理  由
一、訊據被告丙○○對於右開時、地酒後駕車，因不勝酒力而發生碰撞車禍，致被害
    人甲○○受傷後復駕車逃逸之事實均坦承不諱，核與告訴人乙○○於警訊中指訴
    之情節相符，證人即至現場處理之臺南縣警察局新營分局鹽水分駐所警員丁○○
    亦就本件是經接獲民眾報案，依民眾所提供之資料循線查獲被告等情，於本院審
    理時具結證稱甚詳（參見本院九十二年一月六日審理筆錄），又被害人甲○○遭
    被告駕車撞及後，受有如事實欄所載之傷害，有營新醫院診斷證明書一紙可參，
    被告並因此已與告訴人達成調解乙節，亦有臺南縣白河鎮調解委員調解書一紙在
    卷可憑，此外復有臺南縣警察局道路交通事故調查報告表、吐氣所含酒精濃度測
    試結果單、刑法第一百八十五條之三案件觀察紀錄表、臺南縣警察局舉發違反道
    路交通管理事件通知單影本各一紙及現場車損照片二十二紙在卷可資佐證。又被
    告不僅自承駕駛前已喝了啤酒約五、六瓶，且其車禍逾二小時後經警測試其吐氣
    所含酒精濃度結果仍高達每公升０．八二毫克，有前開吐氣所含酒精濃度測試結
    果單一紙可稽，足認其於車禍當時吐氣所含酒精濃度應更高於此，是其肇事之際
    ，已達不能安全駕駛之程度，故被告有酒後不能安全駕駛車輛而駕駛及肇事後逃
    逸之犯行，均事證明確，洵堪認定。
二、核被告所為，係犯刑法第一百八十五條之三之酒後不能安全駕駛動力交通工具而
    駕駛罪及同法第一百八十五條之四之駕車肇事逃逸罪。其所犯上開二罪間，犯意
    各別，行為互殊，應予分論併罰。爰審酌被告犯罪之動機、目的、手段，其生活
    狀況、智識程度，與本件犯罪所生之危險、損害、被害人傷勢之輕重，及被告於
    酒後不顧大眾之行車安全而仍駕車，且於肇事後未救助傷者復行逃逸，惟其犯罪
    後尚知所悔悟並已與被害人達成調解且經宥恕，復於本院審訊時能坦承犯行犯後
    態度尚稱良好等一切情狀，分別量處如主文所示之刑，並均諭知易科罰金之標準
    及定其應執行之刑，以資懲儆。
三、公訴意旨另認被告前開行為，尚涉有刑法第二百八十四條第一項前段之過失傷害
    罪嫌等語。按告訴乃論之罪，告訴人於第一審辯論終結前得撤回其告訴，又告訴
    經撤回者，應諭知不受理之判決，刑事訴訟法第二百三十八條第一項、第三百零
    三條第三款分別定有明文。另刑事案件於偵查中或第一審法院辯論終結前，調解
    成立，經法院核定，並經當事人同意撤回者，視為於調解成立時撤回告訴或自訴
    ，鄉鎮市調解條例第二十五條第二項亦有明文。查本件告訴人乙○○告訴被告過
    失傷害案件部分，起訴書認係觸犯刑法第二百八十四條第一項前段之過失傷害罪
    ，依同法第二百八十七條之規定，須告訴乃論。而告訴人已與被告達成調解，並
    經本院新營簡易庭核定，有臺南縣白河鎮調解委員會調解書一紙可參，依照首開
    說明，本件就過失傷害部分，爰逕為不受理之諭知，併此敘明。
據上論斷，應依刑事訴訟法第二百九十九條第一項前段、第三百零三條第三款，刑法
第一百八十五條之三、第一百八十五條之四、第四十一條第一項前段、第二項、第五
十一條第五款、罰金罰鍰提高標準條例第二條，判決如主文。
中      華      民      國      九十二      年    一    月    二十三    日
                                  臺灣臺南地方法院交通法庭
                                          法  官  洪  士  傑
右正本證明與原本無異。
如不服本判決，應於判決送達後十日內，向本院提出上訴狀。
                                          書記官  孫  鈴  堯
中      華      民      國      九十二      年    一    月    二十三    日
附錄法條：
中華民國刑法第一百八十五條之三
服用毒品、麻醉藥品、酒類或其他相類之物，不能安全駕駛動力交通工具而駕駛者，
處一年以下有期徒刑、拘役或三萬元以下罰金。
中華民國刑法第一百八十五條之四
駕駛動力交通工具肇事，致人死傷而逃逸者，處六月以上五年以下有期徒刑。


司法院資訊處製作；財團法人民間司法改革基金會備份。
